【裁判字號】    89,台抗,424
【裁判日期】    890811
【裁判案由】    第三人異議之訴
【裁判全文】
最高法院民事裁定                                八十九年度台抗字第四二四號
    抗  告  人  萬通商業銀行股份有限公司
    法定代理人  高  清  愿
右抗告人因與賓揚股份有限公司間第三人異議之訴事件，對於中華民國八十八年十一
月三十日台灣高等法院台南分院裁定（八十七年度再字第二四號），提起抗告，本院
裁定如左：
    主  文
抗告駁回。
抗告訴訟費用由抗告人負擔。
    理  由
原法院以：按再審之訴訟程序，除民事訴訟法第五編別有規定外，準用關於各該審級
訴訟程序之規定；又訴之追加，在第二審訴訟程序，非經他造同意，不得為之，民事
訴訟法第五百零五條及第四百四十六條第一項前段分別定有明文。本件抗告人於民國
八十七年四月十日具狀提起本件再審之訴，係聲明求為：「廢棄台灣台南地方法院（
下稱台南地院）八十五年重訴字第三五八號、台灣高等法院台南分院（下稱台南高分
院）八十六年重上字第二二號及最高法院八十七年台上字第三○七號民事確定判決。
右開廢棄部分，駁回相對人賓揚股份有限公司（下稱賓揚公司）在第一審之訴。」，
嗣於原法院審理期間之八十八年七月二十一日再追加聲明求為判決「相對人並應將附
表賓士之車輛返還伊，如無法返還時應交還如附表同型號款式之賓士車輛或依市價返
還伊。」，經核此乃訴之追加，相對人業已表示不同意，揆諸前開說明，自不應准許
，因而裁定駁回抗告人追加之訴，經核於法洵無違誤。
按本件原係由相對人賓揚公司主張原裁定附表（下稱附表）所示之車輛係其購買所有
而借予賓王汽車股份有限公司（下稱賓王公司），抗告人竟以其對賓王公司之債權未
獲清償為由，聲請台南地院以八十五年執全字第二四一四號假扣押執行事件予以扣押
查封，因而提起第三人異議之訴，聲明求為判決撤銷台南地院執全字第二四一四號假
扣押強制執行事件，就附表所示車輛所為之強制執行程序。抗告人於受敗訴判決，提
起再審之訴，聲明求為：「廢棄台南地院八十五年重訴字第三五八號、台南高分院八
十六年重上字第二二號及最高法院八十七年台上字第三○七號民事確定判決。右開廢
棄部分，駁回相對人在第一審之訴。」，嗣於原法院審理期間之八十八年七月二十一
日再追加聲明求為判決「相對人並應將附表賓士之車輛返還伊，如無法返還時應交還
如附表同型號款式之賓士車輛或依市價返還伊。」云云，自無民事訴訟法第二百五十
六條第三款因情事變更而以他項聲明代最初之聲明之問題。抗告論旨，聲明廢棄原裁
定，難認為有理由。
據上論結，本件抗告為無理由。依民事訴訟法第四百九十二條第一項、第九十五條、
第七十八條，裁定如主文。
中      華      民      國    八十九    年      八      月     十一     日
                              最高法院民事第七庭
                                  審判長法官  謝  正  勝
                                        法官  劉  福  來
                                        法官  高  孟  焄
                                        法官  徐  璧  湖
                                        法官  曾  煌  圳
      右正本證明與原本無異
                                              書  記  官
中      華      民      國    八十九    年      八      月     三十     日


司法院資訊處製作；財團法人民間司法改革基金會備份。
